最高法院刑事判決　　　　　　九十四年度台上字第六九００號
　　上　訴　人　吳文獻
　　　　　　　　　　　　心16.
　　　　　　　　　　　　（另案於台灣新竹監獄執行中）
　　　　　　　　甲○○
　　　　　　　　　　　　11號.
　　　　　　　　　　　　（另案於台灣桃園監獄執行中）
上列上訴人等因違反槍砲彈藥刀械管制條例案件，不服台灣高等
法院中華民國九十四年九月二十七日第二審判決（九十三年度上
訴字第三六一０號，起訴案號：台灣桃園地方法院檢察署九十二
年度偵字第四一九二、五六０四、六三八０、一０一四五號），
提起上訴，本院判決如下：
    主  文
上訴駁回。
    理  由
按刑事訴訟法第三百七十七條規定，上訴於第三審法院，非以判
決違背法令為理由，不得為之。是提起第三審上訴，應以原判決
違背法令為理由，係屬法定要件。如果上訴理由書狀並未依據卷
內訴訟資料，具體指摘原判決不適用何種法則或如何適用不當，
或所指摘原判決違法情事，顯與法律規定得為第三審上訴理由之
違法情形，不相適合時，均應認其上訴為違背法律上之程式，予
以駁回。本件上訴人吳文獻上訴意旨略稱：原審完全以證人溫存
儒及警員陳泰江、林士權之證詞為唯一證據，而論處伊之罪刑。
惟查溫存儒所指吳文獻有販賣槍枝一節，乃係在與警員陳泰江等
人有利益交換下所為，且其證詞亦屬前後矛盾，原審摘取不利於
伊部分之證詞，對於有利於伊部分之證詞則棄置不論，原判決有
理由不備之違法等語。上訴人甲○○上訴意旨略稱：證人巫紹君
自案發迄今，始終傳喚不到，而案發當天，警察所查獲之槍械等
證物，全係巫紹君攜帶前來，有何理由足認與伊有關？上揭證人
與在場員警當有利益交換，即有陷害教唆之成分，該證人傳喚不
到逕行對伊判決，實屬不公。且查獲之證物槍枝、子彈僅拿照片
、鑑驗報告向伊提示，未以扣案之證物槍枝、子彈向伊提示，亦
有違誤等語。
惟查原判決認定上訴人吳文獻、甲○○二人（下稱上訴人二人）
有原判決事實欄所載之販賣可發射子彈具有殺傷力之改造手槍、
子彈未遂犯行，並認吳文獻另有事實欄所載之未經許可持有可發
射子彈具有殺傷力之改造手槍、子彈及槍枝主要組成零件犯行，
因而撤銷第一審判決，依想像競合犯規定，從一重論處吳文獻、
甲○○共同未經許可，販賣可發射子彈具有殺傷力之改造手槍未
遂（原判決主文漏書「改造」二字）罪刑，並依想像競合犯、連
續犯規定，另論處吳文獻連續未經許可持有可發射子彈具有殺傷
力之改造手槍（原判決主文漏書「改造」二字）罪刑，已詳予
明所依憑認定之證據及理由。關於認定上訴人二人共同販賣可發
射子彈具有殺傷力之改造手槍、子彈未遂部分，係依憑證人溫存
儒於警訊時及檢察官偵查中之指證，查獲警員陳泰江、林士權於
第一審之證述，佐以扣案如原判決附表二編號四所示，經鑑驗具
有殺傷力之由金屬玩具手槍改造之改造手槍二支、子彈一顆等物
證，為其論罪之基礎，並說明：(一)溫存儒嗣後於法院審理中所為
翻異之證詞與其於警訊及檢察官偵查中所為指證不符，然參酌警
員陳泰江、林士權所為查獲本件販賣槍械未遂案經過等情之證詞
，足認溫存儒於檢察官偵查中所為證詞，無顯不可信之情況，其
於警訊所為指證，具有較審判中可信之特別情況，且為證明犯罪
事實存否所必要者，依刑事訴訟法第一百五十九條之一第二項及
第一百五十九條之二規定，得採為認定事實之證據，其於審判中
所為翻異之詞，與事實不符，委無足採。(二)證人巫紹君經法院傳
拘均未到庭，然依證人溫存儒及警員陳泰江、林士權之上揭證述
，已足以認定上訴人二人有與巫紹君共同販賣上揭槍械未遂之犯
行。(三)上訴人原有販賣槍枝、子彈之犯意，溫存儒配合警方偵查
，由警察蒐集犯罪證據加以偵辦，並非屬於陷害教唆；溫存儒與
偵查犯罪之警員間，經調查亦無利益交換之情事等理由綦詳。又
按原審於審判期日，對於扣案之上揭改造手槍二支及子彈等物證
，已自贓物庫調取，並向上訴人二人提示令其二人辨認，並訊問
上訴人二人有何意見，上訴人均稱沒有意見等語，有借調贓證物
品條及審判程序筆錄可證，上訴人甲○○指摘原審未以扣案之證
物向伊提示云云，並非依據卷內訴訟資料而為指摘。又原審以事
證明確，且證人巫紹君於法院審理中經傳拘不到，因而未再傳拘
該證人到庭作證，亦難遽指有查證未盡之違誤。上訴人二人就原
判決關於共同販賣手槍、子彈未遂部分，徒憑己見，對於原審採
證認事職權之適法行使，及原判決已論斷說明之事項，任指原判
決有理由不備、查證未盡等違誤，並非合法之第三審上訴理由，
該部分上訴違背法律上之程式，應予駁回。至關於上訴人吳文獻
未經許可，持有可發射子彈具有殺傷力之改造手槍部分，吳獻文
就原判決該部分上訴，並未依刑事訴訟法第三百八十二條第一項
規定，於上訴書狀述上訴之理由，遲至本院判決前，仍未就該
部分補提出上訴理由書狀，爰合依同法第三百九十五條後段駁回
其該部分上訴。
據上論結，應依刑事訴訟法第三百九十五條，判決如主文。
中　　華　　民　　國　九十四　年　十二　　月　　八　　日
                      最高法院刑事第十庭
                          審判長法官  陳　正　庸
                                法官  賴　忠　星
                                法官  王　居　財
                                法官  林　開　任
                                法官  林　立　華
      本件正本證明與原本無異
                                      書  記  官
中　　華　　民　　國　九十四　年   十二 　月   十九　 日
                                                      Ｖ
